Minutes et répertoires du notaire Antoine GAULTIER, 9 juillet 1643 - 4 avril 1663 (étude III)
Archives nationales
- Minutes de Antoine GAULTIER, janvier 1643 - décembre 1662; MC/ET/III/573 - MC/ET/III/639
  - Minutes. 1649, janvier - 1649, juillet, janvier 1649 - juillet 1649; MC/ET/III/585
    - Bail pour trois ans, par Catherine Guyot, veuve de Charles Hurel, maître peintre et sculpteur ordinaire du roi, demeurant sur le pont Marie, à Jean Du Canel, fourbisseur privilégié suivant la cour, et à Madeleine Marquant, sa femme, demeurant rue Neuve-Saint-Louis, d'une cave, boutique, salle 
      bail; Neuve-Saint-Louis (rue); Marie (pont); Du Canel, Jean; Guyot, Catherine; Hurel (veuve); Hurel, Charles; Marquant, Madeleine; armurier; peintre; sculpteur
    - HUREL (Charles) peintre, sculpteur ordianire du Roi § bail par la veuve de. .. à Jehan Ducanel, 22 juillet 1649; MC/ET/III/585
      bail; Hurel, Charles
  - Minutes. 1649, août - 1649, décembre, août 1649 - décembre 1649; MC/ET/III/586
    - MERCIER (François) maître fondeur en terre et sable dem/t/ rue Aumaire § apprentissage chez. .. de Guillaume lézaroy âgé de 15 ans pendant 6 ans moyennant 30 l., 17 août 1649; MC/ET/III/586
      contrat d'apprentissage; Mercier, François
    - FONDEUR en terre et sable (apprentissage de) § apprentissage de Guillaume Lézaroy âgé de 15 ans chez François Mercier pendant 6 ans moyennant 30 l., 17 août 1649; MC/ET/III/586
      contrat d'apprentissage; Lézaroy, Guillaume
    - FONDEUR en terre et sable MERCIER (François) § apprentissage, 17 août 1649; MC/ET/III/586
    - LIBRAIRE TRICHARD (Pierre) § Inventaire, 21 septembre 1649; MC/ET/III/586
      inventaire; Trichard, Pierre
    - TRICHARD (Pierre) marchand libraire dem/t/ sur le pont Marie § inventaire de la femme de Pierre TRICHARD, 21 septembre 1649; MC/ET/III/586
    - Partage entre Nicolas Bonnier, prêtre, supérieur de l'Oratoire de la ville de Troyes, logé rue Saint-Honoré, en la maison des pères de l'Oratoire, Pierre Bonnier, peintre ordinaire du roi et contrôleur des bois, demeurant rue de la Tisseranderie, agissant en leur nom et au nom de Michel Bonnier, leur frère, en séjour à Rome, et Jean Bonnier, bourgeois de Paris demeurant rue du Coq, de la succession de Jeanne Pontheron, veuve de François Bonnier, peintre ordinaire du roi, leur mère., MC/ET/III/586
      partage; Coq (rue du); Oratoire (couvent de l'); Saint-Honoré (rue); Tixeranderie (rue de la); Troyes (Aube); Bonnier (veuve); Bonnier, François; Bonnier, Jean; Bonnier, Michel; Bonnier, Nicolas; Bonnier, Pierre; Pontheron, Jeanne; contrôleur (Ancien Régime); peintre; prêtre
    - BRETON (Charles) charpentier § vente de maison par. .., 10 octobre 1649; MC/ET/III/586
      acte de vente; Breton, Charles
    - MENUISIER DUPERCHE Jean § bail, 10 octobre 1649; MC/ET/III/586
      bail; Duperche, Jean
    - CHARPENTIER BRETON (Charles) § vente de maison, 10 octobre 1649; MC/ET/III/586
      acte de vente; Breton, Charles; charpentier
    - DUPERCHE (Jean) menuisier enclos Saint-Antoine des champs § bail par... à Toussaint Catolle menuisier, 10 octobre 1649; MC/ET/III/586
    - LIBRAIRE TRICHARD (Pierre) § Mariage, 17 octobre 1649; MC/ET/III/586
      contrat de mariage; Trichard, Pierre
    - TAPISSIER DARGENCE (Baptiste) § mariage, 17 octobre 1649; MC/ET/III/586
      contrat de mariage; Dargence, Baptiste
    - TAPISSIER CHARPENTIER (Jean) § mariage, 17 octobre 1649; MC/ET/III/586
      contrat de mariage; Charpentier, Jean
    - TRICHARD (Pierre) libraire dem/t/ sur le pont Marie § Mariage entre Pierre TRICHARD et Catherine Guignot veuve de Baptiste Dargence, marchand tapissier en présence de Jean Charpentier tapissier, Etienne Chalonneau, libraire et Eustache Daubin marchand libraire, 17 octobre 1649; MC/ET/III/586
    - DAUBIN (Eustache) marchand libraire § présence de. .. au mariage de Pierre Trichard, 17 octobre 1649; MC/ET/III/586
      contrat de mariage; Daubin, Eustache
    - CHARPENTIER (Jean) tapissier § présence de. .. au mariage de Pierre Richard, 17 octobre 1649; MC/ET/III/586
    - CHALONNEAU (Etienne) libraire § présence de... au mariage de Pierre Trichard, 17 octobre 1649; MC/ET/III/586
      contrat de mariage; Chalonneau, Etienne
    - LIBRAIRE DAUBIN (Eustache) § Mariage, 17 octobre 1649; MC/ET/III/586
    - LIBRAIRE CHALONNEAU (Etienne) § présence de Etienne CHALONNEAU au mariage de Pierre Trichard, 17 octobre 1649; MC/ET/III/586
    - MOULEUR de BOIS (juré) AUBERY (Jean) le jeune § donation, 30 novembre 1649; MC/ET/III/586
      donation; Aubery, Jean
    - AUBERY (Jean) le jeune juré mouleur de bois rue Bourtibourg § donation par. .. à Jean Bauchat marchand boucher, 30 novembre 1649; MC/ET/III/586
  - Minutes. 1650, janvier - 1650, mars, janvier 1650 - mars 1650; MC/ET/III/587
    - Apprentissage. LEFEBVRE, Catherine. GITEAU, Catherine., 4 janvier 1650; MC/ET/III/587
      Mention dans le répertoire du notaire coté:
      MC/RE/III/9
      Relevé exhaustif dit 'Base Reno' des actes de 1650, d'après les minutes et répertoires des notaires, études II à XLVI (12.585 actes), par le personnel du Minutier, 1989-1995 (base de données migrée: voir contexte dans le Plan d’orientation général - Notaires de Paris, guides thématiques du Minutier).
      Date de création de la notice: 2003
      contrat d'apprentissage; Lefebvre, Catherine; Giteau, Catherine
    - MAGNY (Georges) orphelin de l'Hôpital Saint-Jean en Grève § Contrat d'apprentissage chez Antoine FESNE, coffretier malletier, 4 janvier 1650; MC/ET/III/587
      contrat d'apprentissage; Magny, Georges
    - COUTURIERE EN DRAP GYTEAU (Catherine) veuve de Nonard d'Espagne, ouvrier en soie demeurant rue de la Harpe § Contrat d'apprentissage, chez Catherine GYTEAU, 4 janvier 1650; MC/ET/III/587
      contrat d'apprentissage; Giteau, Catherine
    - LEFEBVRE (Catherine) orphelin de l'hôpital du Saint-Esprit-en-Grève § Contrat d'apprentissage de Catherine LEFEBVRE chez Catherine GYTEAU, couturière en drap pour femmes et enfants, 4 janvier 1650; MC/ET/III/587
      contrat d'apprentissage; Lefebvre, Catherine
    - HOPITAL Saint-Germain DES PRES (dit des Petites maisons) § Transaction avec Nicolas AUMOTTE et Marie COUSIN, veuve d'Antoine VIGEON, 4 janvier 1650; MC/ET/III/587
      accord; Hôpital Saint-Germain-des-Prés, dit des Petites maisons
    - HOPITAL DU Saint-ESPRIT EN GREVE § Contrat d'apprentissage du métier de couturière en drap pour Catherine LEFEBVRE, orpheline de HOPITAL DU Saint-ESPRIT EN GREVE, 4 janvier 1650; MC/ET/III/587
    - Bureau des Pauvres § Transaction avec Nicolas AUMOTTE et Marie COUSIN, veuve d'Antoine VIGEON, 4 janvier 1650; MC/ET/III/587
      accord
    - ESPAGNE (Leonard d') ouvrier en soie + § Contrat d'apprentissage chez Catherine GYTEAU, couturière en drap pour femmes et enfants, veuve de Leonard d'ESPAGNE, 4 janvier 1650; MC/ET/III/587
      contrat d'apprentissage; Espagne, Leonard d'
    - COFFRETIER MALLETIER FESNE (Antoine) § Contrat d'apprentissage de Georges MAGNY, chez Antoine FESNE, COFFRETIER MALLETIER., 4 janvier 1650; MC/ET/III/587
      contrat d'apprentissage; Fesne, Antoine
    - Apprentissage. MAGNY, Georges. FOSSE, Antoine., 4 janvier 1650; MC/ET/III/587
      contrat d'apprentissage; Magny, Georges; Fosse, Antoine
    - Bail. Hôpital du Saint-Esprit. HURLANT, Charles., 5 janvier 1650; MC/ET/III/587
      bail; Hurlant, Charles
    - Apprentissage. DUPONT, Bernard. BERANGER, Marin., 6 janvier 1650; MC/ET/III/587
      contrat d'apprentissage; Dupont, Bernard; Beranger, Marin
    - PASSEMENTIER, BOUTONNIER BERANGER (Marin) dt rue Saint-Martin § Contrat d'apprentissage de Bernard du Pont, chez Marin BERANGER, 6 janvier 1650; MC/ET/III/587
      contrat d'apprentissage; Beranger, Marin
    - PONT (Bernard du) § Contrat d'apprentissage de Bernard du PONT chez Marin BERANGER, passementier boutonnier, 6 janvier 1650; MC/ET/III/587
      contrat d'apprentissage; Pont, Bernard du
    - LE ROY (Louis-Auguste) écuyer, sieur d'Epernay § Vente par Louis-Auguste LE ROY à Marin BOULT, sieur de Langeron, de sa charge de gentilhomme ordinaire suivant de la duchesse d'Orléans; Vente par Marin BOULT à Louis-Auguste LE ROY de la terre et ferme de la Frelandière et d'arpents de terre au Châtelet en Brie, 6 janvier 1650; MC/ET/III/587
      acte de vente; Le Roy, Louis-Auguste
    - Gentilhomme ordinaire servant de la duchesse d'Orléans § Vente de la charge de Gentilhomme ordinaire servant de la duchesse d'Orléans par Louis Auguste LE ROY, sieur d'Epernay à Marin BOULT, sieur de longeron, 6 janvier 1650; MC/ET/III/587
      acte de vente
    - CHATELET EN BRIE § Vente par Marin BOULT, sieur à Langeron à Louis Auguste LE ROY, sieur d'Epernay, de la terre et ferme de la Frelandière et de 13 arpents de terre au CHATELET EN BRIE, 6 janvier 1650; MC/ET/III/587
    - BOULT (Marin) sieur de Langeron § Vente à Marin BOULT par Louis. Auguste LE ROY sieur d'Epernay, de sa charge de gentilhomme ordinaire suivant de la duchesse d'Orléans; Vente par Marin BOULT à Louis Auguste LE ROY de la terre et ferme de la Frelandière et de 23 arpents de terre au Châtelet en Brie, 6 janvier 1650; MC/ET/III/587
      acte de vente; Boult, Marin
    - Vente de charge. LE ROY, Louis-Auguste. BOULT, Marin., 6 janvier 1650; MC/ET/III/587
      acte de vente; Le Roy, Louis-Auguste; Boult, Marin
    - Vente. BOULT, Marin. LE ROY, Louis-Auguste., 6 janvier 1650; MC/ET/III/587
      acte de vente; Boult, Marin; Le Roy, Louis-Auguste
    - Association. PIGNAU, Nicolas. BOCQUET, Nicolas., 7 janvier 1650; MC/ET/III/587
      acte de société; Pignau, Nicolas; Bocquet, Nicolas
    - PORTS DE GREVE (offices de garde de nuit) § Baux à loyer des offices de gardes de nuit aux ports au blé, au vin et au foin, 7 janvier 1650; MC/ET/III/587
      bail; Ports de Grève, offices de garde de nuit
    - Garde de nuit aux ports au blé et au vin en Grève § Association pour le bail à loyer de l'office de garde de nuit aux ports au blé et au vin en Grève; Bail à loyer des sept offices de garde de nuit aux ports au blé et au vin en Grève, 7 janvier 1650; MC/ET/III/587
      bail
    - Bail d'offices. Gardes de nuit. PIGNAULT, Nicolas. ARNOULT, Anne, 7 janvier 1650; MC/ET/III/587
      bail; Gardes de Nuit; Pignault, Nicolas; Arnoult, Anne,
    - Bail d'offices. Gardes de nuit. BOUVIER, Claude., 7 janvier 1650; MC/ET/III/587
      bail; Gardes de Nuit; Bouvier, Claude
    - Bail à rente. MADET, Anne. MADET, Marie. LARDIN, Noël, 10 janvier 1650; MC/ET/III/587
      bail; Madet, Anne; Madet, Marie; Lardin, Noël,
    - Donation. PIERRET, Marie. PELEVIN, Claude., 11 janvier 1650; MC/ET/III/587
      donation; Pierret, Marie; Pelevin, Claude
    - ORFÈVRE NOURRY Jean, Marchand orfèvre § Donation par Marie PIERRE, veuve de..., 11 janvier 1650; MC/ET/III/587
      donation; Noury, Jean; Pierre, Marie
    - NOURRY (Jean) marchand orfèvre § Donation par Marie PIERRET, veuve de. .., 11 janvier 1650; MC/ET/III/587
      donation; Nourry, Jean
    - APOTHICAIRE PETERIN (Claude) § Donation par Marie PIERRET veuve de Jean NOURRY, marchand orfèvre, bourgeois de Paris, de 1200 l.t. en avance d'hoirie, à Claude PETERIN, marchand apothicaire, bourgeois de Paris et Claude de LISLE, sa femme, petite fille de la veuve NOURRY pour ouvrir une boutique d'apothicaire, 11 janvier 1650; MC/ET/III/587
      donation; Peterin, Claude
    - Vente. GUYOT, Jean. THUILEAU, Blaise., 13 janvier 1650; MC/ET/III/587
      acte de vente; Guyot, Jean; Thuileau, Blaise
    - Bail de terres. Hôpital du Saint-Esprit. CHOTART, Jacques., 14 janvier 1650; MC/ET/III/587
      bail; Chotart, Jacques
    - MAZURIER (Thomas) Palefrenier ordinaire de l'écurie du Roi § Déclaration par laquelle Claude Mazurier, fils de Thomas MAZURIER, reconnaît qu'il n'exercera la charge de Thomas MAZURIER, dont son père s'est démis en sa faveur, qu'après le décès de ce dernier, 14 janvier 1650; MC/ET/III/587
      déclaration; Mazurier, Thomas
    - MAZURIER (Claude) Marchand laboureur demeurant à Maussigny § Déclaration par laquelle Claude MAZURIER, fils de Thomas MAZURIER reconnaît qu'il n'exercera la charge de palefrenier ordinaire de l'Ecurie du Roi, dont son père s'est demis en sa faveur qu'après le décès de ce dernier, 14 janvier 1650; MC/ET/III/587
      déclaration; Mazurier, Claude
    - HOPITAL DU Saint-ESPRIT EN GREVE § Bail par HOPITAL DU Saint-ESPRIT EN GREVE à Jacques CHOTART, marchand laboureur demeurant à la Villette Saint-Lazare, de terres labourables à la Chapelle Saint-Denis, 14 janvier 1650; MC/ET/III/587
    - ECURIE DU ROI Palefrenier ordinaire de l'... MAZURIER (Thomas) § Déclaration pour la charge de Thomas MAZURIER, 14 janvier 1650; MC/ET/III/587
    - Déclaration. MAZURIER, Claude. MAZURIER, Thomas., 14 janvier 1650; MC/ET/III/587
      déclaration; Mazurier, Claude; Mazurier, Thomas
    - Accord. FOREST, Jacques. DAVID, Jean., 15 janvier 1650; MC/ET/III/587
      accord; Forest, Jacques; David, Jean
    - Bail à rente. MACE, Jean. REGNAULT, Claude., 15 janvier 1650; MC/ET/III/587
      bail; Mace, Jean; Regnault, Claude
    - Bail à rente. MACE, Jean. BAZILLE, Vincent., 15 janvier 1650; MC/ET/III/587
      bail; Mace, Jean; Bazille, Vincent
    - Bail à rente. MACE, Jean. BAUVEAU, Jean., 15 janvier 1650; MC/ET/III/587
      bail; Mace, Jean; Bauveau, Jean
    - Vente, coupe de bois. MOULARD, Mathurin. RICHARDIER, Vincent. PANELLE, Claude, 16 janvier 1650; MC/ET/III/587
      acte de vente; Moulard, Mathurin; Richardier, Vincent; Panelle, Claude
    - Compte et Obligation. SIONNIERE, Charles. CABARNY, Claude., 17 janvier 1650; MC/ET/III/587
      compte; obligation; Sionniere, Charles; Cabarny, Claude
    - LESAIGE (Geneviève) Veuve de Simon ALIX, conseiller du roi, secrétaire des finances dt rue d'Anjou, Marais du Temple § Quittance de 12.000 l.t. pour le rachat de 750 l.t délivrée à Geneviève LESAIGE; Constitution de rente par Geneviève LESAIGE, 17 janvier 1650; MC/ET/III/587
      constitution de rente; quittance; Lesaige, Geneviève
    - FRAGUIER (François) conseiller du roi au Parlement de Paris § Déclaration par laquelle François FRAGUIER reconnaît n'avoir aucun droit dans la promesse de remboursement à lui faite par les sieurs Leclerc, de la Rivière, Charron, de Fromont, Lepage, Brossier Hardy et Barbe, le prêt ayant été fait par Nicolas ANDRAS, conseiller et maître d'hôtel au Roi, commissaire à la conduite du régiment de ses gardes et le remboursement étant du à ce dernier., 17 janvier 1650; MC/ET/III/587
      déclaration; Fraguier, Francois
    - GRIEUX (Gaston de) Conseiller du Roi, président de la cour des Aides, demeurant rue d'Anjou, Marais du Temple § Quittance de 12.000 l.t. pour le rachat de 750 l.t. de rente délivrée à Gaston de GRIEUX, veuf de Dame Geneviève ALIX, au nom et comme tuteur de leurs enfants; Constitution de rente par Gaston de GRIEUX, au nom et comme tuteur de ses enfants, 17 janvier 1650; MC/ET/III/587
      constitution de rente; quittance; Grieux, Gaston de
    - BARBES (Guillaume) conseiller du roi, trésorier des régiments des gardes du Roi françaises et étrangers, demeurant rue des Francs Bourgeois, paroisse Saint-Gervais § quittance délivrée par Guillaume BARBES, 17 janvier 1650; MC/ET/III/587
      quittance; Barbes, Guillaume
    - ALIX (Simon) conseiller du roi, secretaire des finances § Quittance de 12.000 l. t pour le rachat de 750 l. t. de rente delivrée à Geneviève LESAIGE, veuve de Simon ALIX; Constitution de rente par Geneviève LESAIGE, veuve de Simon ALIX., 17 janvier 1650; MC/ET/III/587
      constitution de rente; quittance; Alix, Simon
    - ALIX (Genevieve) § Quittance de 12.000 l.t. pour le rachat de 750 l.t. de rente de livrée à Gaston de crieux, veuf de Geneviève ALIX, au nom et comme tuteur de leurs enfants; Constitution de rente par Gaston de crieux, veuf de Geneviève ALIX au nom et comme tuteur de leurs enfants, 17 janvier 1650; MC/ET/III/587
      constitution de rente; quittance; Alix, Geneviève
    - ANDRAS (Nicolas) conseiller et maître d'hotel du roi; commissaire à la conduite du regiment de ses gardes. § Déclaration par laquelle François FRAGUIER conseiller du roi au Parlement de Paris, reconnait n'avoir aucun droit dans la promesse de remboursement à lui faite par les sieurs Leclerc de la Rivière, Charron, de Fromont, Lepage Brossier; Hardy et Barbe, le prêt ayant été fait par Nicolas ANDRAS et le remboursement étant du à ce dernier, 17 janvier 1650; MC/ET/III/587
      déclaration; Andras, Nicolas
    - ANDRAS (Nicolas) Seigneur de la Brosse, Monstrieux et autres lieux; Maitre d'hotel ordinaire du roi et commissaire ordinaire des guerres, ayant la conduite et police du regiment des gardes françaises demeurant rue de la Verrerie § Constitution de rente à Nicolas ANDRAS, 17 janvier 1650; MC/ET/III/587
      constitution de rente; Andras, Nicolas
    - Quittance. BARBET, Guillaume. LESAGE, Geneviève., 17 janvier 1650; MC/ET/III/587
      quittance; Barbet, Guillaume; Lesage, Geneviève
    - Déclaration. CHARRON, Jean. LECLERC, Pierre., 17 janvier 1650; MC/ET/III/587
      déclaration; Charron, Jean; Leclerc, Pierre
    - Constitution. LESAGE, Geneviève. GRIEUX (de), Gaston. ANDRAS, Nicolas, 17 janvier 1650; MC/ET/III/587
      constitution de rente; Lesage, Geneviève; Andras, Nicolas; Grieux, Gaston de
    - Constitution. MARCEL, Jean. MONNET, Etienne., 18 janvier 1650; MC/ET/III/587
      constitution de rente; Marcel, Jean; Monnet, Etienne
    - ORBESTIER (Abbaye Saint-Jean d') § Quittance à Louis Moreau, abbé des abbayes N. D. de Brilnerbault et Abbaye Saint-Jean d'ORBESTIER, 18 janvier 1650; MC/ET/III/587
      quittance; Orbestier, Abbaye Saint-Jean d'
    - SOUCHON (M/e/ André) Premier valet de chambre de Madame la Duchesse de Longueville ép: GUETTIER (Geneviève) dt à l'Hôtel de Longueville, maître des Poulies § Titre nouvel pour maître André SOUCHON, 18 janvier 1650; MC/ET/III/587
      titre nouvel
    - SOUCHON (André) valet de chambre de Madame la duchesse de Longueville § Quittance de 314 l. 12 s. 6 d. t délivrée par maître Louis BAUDOIN, avocat en Parlement, procureur en maître Antoine SERNIN notaire à Orléans, d'Anne RABIER et de maître Antoine RABIER à André SOUCHON, 18 janvier 1650; MC/ET/III/587
      quittance; Souchon, André
    - SERNIN (M/e/ Antoine) notaire à Orleans ép. Anne RABIER § Quittance de 314 l., 12 s. 6 d. t. par maître Louis BAUDOUIN, avocat en Parlement, procureur de maître Antoine SERNIN et de maître Antoine RABIER à maître André SOUCHON, valet de chambre de Madame la Duchesse de Longueville, 18 janvier 1650; MC/ET/III/587
      quittance; Sernin, M/e/ Antoine
    - RABIER (Anne) ep. de maître Antoine SERNIN notaire à Orleans § Quittance, 18 janvier 1650; MC/ET/III/587
      quittance; Rabier, Anne
    - MOREAU (Louis) sieur de Bouloiseau abbé des abbayes N.D. de Brilherbault et Saint-Jean d'Orbestier § Quittance de 1197 l. 5 s. 8 d. et de 346 l. 15 s. par maître Antoine de Heu, docteur en théologie, curé de Saint-Séverin à Louis MOREAU, 18 janvier 1650; MC/ET/III/587
      quittance; Moreau, Louis
    - MONET (Etienne) bourgeois de Paris dt rue Saint-Antoine § Constitution par maître Jean Marcel, seigneur de Bouqueval, conseiller du roi en son grand conseil, à Etienne MONET, de 311 l. 2 s. 4 d. t de rente moyennant 5.600 l.t, 18 janvier 1650; MC/ET/III/587
      constitution de rente; Monet, Etienne
    - MARCEL (Jean) Seigneur de Bouqueval Conseiller du roi en son grand conseil dt rue Ste Croix de la Bretonnerie § Constitution par Jean MARCEL à maître Etienne MONET, de 311 l. 2 s. 4 d. t de rente, moyennant 5600 l.t., 18 janvier 1650; MC/ET/III/587
      constitution de rente; Marcel, Jean
    - HULLIN (Marthe) ép: François LE ROY, papetier, bourgeois de Paris § Inventaire après décès de Marthe HULLIN, 18 janvier 1650; MC/ET/III/587
      inventaire; Hullin, Marthe
    - HOTEL DE LONGUEVILLE Rue des Poulies, paroisse Saint-Germain-l'Auxerrois § Titre nouvel pour maître André SOUCHON premier valet de chambre de Mme la Duchesse de Longueville, demeurant à HOTEL DE LONGUEVILLE, 18 janvier 1650; MC/ET/III/587
    - HEU (Antoine de) docteur en théologie archiprêtre, curé de Saint-Séverin dt en la maison presbytérale de Saint-Séverin § Quittance de 1197 l. 5 s. 8 d. et de 346 l. 15 s. par Antoine de HEU à Louis MOREAU, sieur de Bouloiseau, abbé des abbayes N D de Briherbault et Saint-Jean d'Orbestier, 18 janvier 1650; MC/ET/III/587
      quittance; Heu, Antoine de
    - BRILHERBAULT (Abbaye Notre-Dame de) § Quittance à Louis Moreau, abbé des abbayes Notre-Dame de BRILHERBAULT et Saint-Jean d'Orbestier, 18 janvier 1650; MC/ET/III/587
      quittance; Saint-Jean-d'Orbestier (Vendée, abbaye de); Falleron (Vendée)
    - BAUDOUIN (Louis) advocat en parlement demeurant rue des Poitevins, paroisse Saint-André des Arts § Quittance par Louis BAUDOUIN, procureur de maître Antoine RABIER, d'Antoine SERNIN notaire au Châtelet d'Orléans et Anne RABIER, sa femme, 18 janvier 1650; MC/ET/III/587
      quittance; Baudouin, Louis
    - Titre Nouvel. SOUCHON, André. SERIN, Antoine., 18 janvier 1650; MC/ET/III/587
      titre nouvel; Souchon, André; Serin, Antoine
    - Quittance. DEHEU, Antoine. MONNET, Etienne., 18 janvier 1650; MC/ET/III/587
      quittance; Deheu, Antoine; Monnet, Etienne
    - Quittance. BAUDOUIN, Louis. SOUCHON, André., 18 janvier 1650; MC/ET/III/587
      quittance; Baudouin, Louis; Souchon, André
    - Procuration. MONNET, Etienne.., 18 janvier 1650; MC/ET/III/587
      procuration; Monnet, Etienne
    - Inventaire Après Décès. CHUTIN, Marin, décédé.., 18 janvier 1650; MC/ET/III/587
      inventaire après décès; Chutin, Marin
    - Mariage. BOULE, Jean. TABURET, Thomasse., 20 janvier 1650; MC/ET/III/587
      contrat de mariage; Boule, Jean; Taburet, Thomasse
    - THABEURET (Thomasse) dt à la Villeneuve sur Gravois § Mariage de Thomasse THABEURET et de Jean BOULLE, tailleur d'habits, 20 janvier 1650; MC/ET/III/587
      contrat de mariage; Thabeuret, Thomasse
    - THABEURET (Florent) fermier des aides en l'élection de Neufchastel § Mariage de Jean BOULLE, tailleur d'habits, et de Thomasse THABEURET en présence de Florent THABEURET, 20 janvier 1650; MC/ET/III/587
      contrat de mariage; Thabeuret, Florent
    - SAVARY (Michel) Avocat au Parlement § Mariage de Jean BOULLE, tailleur d'habits et de Thomasse THABEURET, en présence de Michel SAVARY, 20 janvier 1650; MC/ET/III/587
      contrat de mariage; Savary, Michel
    - DU CERCEAU (Jean) maréchal des logis de la maison de la Reine § Mariage de Jean BOULLE, tailleur d'habits avec Thomabe THABEURET en présence de Jean DU CERCEAU, beau-frère de cette dernière, 20 janvier 1650; MC/ET/III/587
      contrat de mariage; Du Cerceau, Jean
    - BOULLE (Jean) Tailleur d'habits demeurant à Paris, à la Villeneuve sur Gravoi paroisse Notre-Dame de Bonne Nouvelle § Mariage de Jean BOULLE et de Thomasse THABEURET, 20 janvier 1650; MC/ET/III/587
      contrat de mariage; Boulle, Jean
    - BOULLE (Henriet) maître Charpentier demeurant à Vaubé, paroisse d'Ambrières en Normandie § Mariage de Jean BOULLE, tailleur d'habits, fils de défunt Henriet BOULLE, avec Thomasse THABEURET, 20 janvier 1650; MC/ET/III/587
      contrat de mariage; Boulle, Henriet
    - Inventaire Après Décès. ROBIN, Jérôme, décédé.., 21 janvier 1650; MC/ET/III/587
      inventaire après décès; Robin, Jérôme, Décédé
    - ROBIN (M/e/ Jean) maître chirurgien juré de robe longue dt rue du Bout du Monde § Inventaire après décès de Jerome ROBIN, en présence de maître Jean ROBIN, père du défunt, tuteur de Jacques ROBIN, son petit-fils, 21 janvier 1650; MC/ET/III/587
      inventaire; Robin, M/e/ Jean
    - ROBIN (Jerome) contrôlera des tailles en la généralité de Moulins § Inventaire après décès de Jerome ROBIN, 21 janvier 1650; MC/ET/III/587
      inventaire; Robin, Jerome
    - Constitution. BOUCHER, Charles. BOULET, Pierre., 22 janvier 1650; MC/ET/III/587
      constitution de rente; Boucher, Charles; Boulet, Pierre